---
title: "FicaComigo"
output: html_document
---

```{r setup, include=FALSE}
knitr::opts_chunk$set(echo = TRUE)

library(modelr)
library(broom)
library(ggplot2)
library(GGally)
library(dplyr)
library(tidyr)
library(knitr)
library(rio)

# These make base models a little less surprising.
# Options that make your life easier
options(
  contrasts = c("contr.treatment", "contr.treatment"),
  na.option = na.exclude
)

dating = import("data/speed_dating.csv")
```

# Sobre

Neste relatório utilizaremos dados de encontros relâmpagos (mais conhecidos como speed datings). Mais detalhes sobre a origem do dataset e de sua interpretação podem ser encontradas [aqui](https://github.com/nazareno/ciencia-de-dados-1/tree/master/5-regressao/speed-dating).

Ao total temos 4918 inputs de participantes e seus encontros, estes por sua vez são descritos pelas seguintes variáveis.

```{r}
str(dating)
```

Mais detalhes sobre o significado de cada uma dessas variáveis pode ser encontradas no link citado anteriormente.

É importante notar que os dados contindos neste dataset proveem de um formulário preenchido a mão. Alguns dos dados podem extrapolar o significado da variável a que se refere.

Ainda sobre os dados, podemos ter uma rápida visão de como as variáveis se comportam em pares. Para isso foi decidido a remoção das colunas: amb, shar, match_es, attr3_s, sinc3_s, intel3_s, fun3_s, amb3_s. A decisão foi tomada para facilitar o foco deste relatório, também, devido a quantidade de inputs NA, os modelos poderiam ser prejudicados.

```{r}
sum_isna <- function(x) {
  return(sum(is.na(x)))
}
number_nas = dating %>%
  summarise_all(sum_isna) %>%
  t()

colnames(number_nas) <- "NAs"

kable(number_nas)

dating = dating %>%
  select(-amb, -shar, -match_es, -attr3_s, -sinc3_s, -intel3_s, -fun3_s, -amb3_s)
```

No mesmo raciocíio as linhas com NA foram removidas.

```{r}
dating = dating %>%
  na.omit()
```

Como o número de variáveis continua bastante grande, decidi por selecionar algumas para trabalhar com. Além disso fiz o match utilizando o pid disponível em cada input para ligar na mesma linha as informações do outro participante. As variáveis escolhidas após isto foram Elas foram: gender_p1, gender_p2, age_p1, age_p2, race_p1, race_p2, intel_p1, intel_p2, like_p1, like_p2

```{r}
# bw stands for both ways
dating_bw = dating %>%
  inner_join(dating, by=c("pid"="iid", "iid"="pid")) %>%
  select(gender_p1 = gender.x,
         gender_p2 = gender.y,
         age_p1 = age.x,
         age_p2 = age.y,
         race_p1 = race.x,
         race_p2 = race.y,
         intel_p1 = intel.x,
         intel_p2 = intel.y,
         like = like.x)

```

O que me leva a me questionar em um primeiro momento, na visão do primeiro participante.

#### O quão inteligente o participante um acha que o outro participante é pode influenciar no quanto este gosta do particpante dois?

E em um segundo momento

#### O quanto a idade de ambos influencia em quanto o participante um gosta do participante dois?

# Repondendo as perguntas
### O quão inteligente o participante um acha que o outro participante é pode influenciar no quanto este gosta do particpante dois?

Essa pergunta surge principalmente do dizer comum: Gosto de alguém pela sua inteligência, não sua beleza. Neste contexto, decidi verificar o quanto a inteligência tem influência no quanto o participante um gosta do participante dois.

```{r}
ggplot(dating_bw, aes(intel_p1, like)) + 
  geom_point() +
  geom_smooth(method = "lm", se = FALSE)

ggplot(dating_bw, aes(intel_p1, like, group = intel_p1)) +
  geom_boxplot()
```

Apesar de inconclusivo, o gráfico anterior tende a demonstrar superficialmente que quanto maior a inteligência, maior a chance de o participante um gostar do participante dois. Entretanto essa relação não pode ser considerada como determinante ao determinar o quanto a variável influência na outra. Neste caso uma decisão por aprofundar ainda mais a análise me leva há:

### Regressão Linear Simples

Como nossa intenção é verificar se o gostar pode ser previsto pelo quão inteligente o participante um acha que o participante dois é. Começamos por criando um modelo simples da relação (like ~ intel_p1). 

```{r}
model_intel = lm(like ~ intel_p1, data=dating_bw)
summary(model_intel)
```

A média dos resíduos se aproxima relativamente bem de zero, o que poderia nos levar a concluir que o modelo pode ser uma boa representação dos dados, entreatnto, os nossos mínimos e máximos mostram o contrário. Com um mínimo de -5.666 e um máximo de 5.784, é possível ver que não a média pode estar sendo definida por valores altos positivos e suas contraposições negativas.

O Summary mostra que a variável inteligência pode ter uma grande correlação com gostar. O R² de ~24% nos leva a acreditar que uma parte considerável do gostar esta relacionada ao quão inteleginte o participante dois é para o participante um. Dentre as mais de 30 variáveis utilizadas no formulário, uma ter uma representatividade d 24% pode indicar uma variável de forte relevância para a variável gostar.

Dando uma avaliada no comportamento dos pontos residuais temos:

```{r}
resid_intel = resid(model_intel)
plot(dating_bw$intel_p1, resid_intel,
     ylab="Pontos Residuais", xlab="Percepção inteligênia p2 por p1",
     main="Relação do gostar entre P1 e P2")
abline(0, 0)

layout(matrix(c(1,2,3,4),2,2)) # optional 4 graphs/page 
plot(model_intel)
layout(c(1))
```

Como demonstrado pelo summary(model_intel), os resíduos tem um padrão simetrico com relação a reta do modelo. O que pode causar uma média próxima a zero. Entretanto a distância entre esses e a linha do modelo não são próximas.

### Conclusão primeira pergunta,

```{r}
grid = dating_bw %>% 
  add_predictions(model = model_intel)

ggplot(grid, aes(intel_p1)) + 
  geom_point(aes(y = like), alpha = .8) + 
  geom_line(aes(y = pred), colour = "red", size = 1) 
```

Os resultados obtidos com a análise me leva a crer que sim, o quanto o participante um acha que o participante dois é inteligente tem uma relação com o quanto este gosta do participante dois. 

Assim, podemos seguir para nossa segunda pergunta

### O quanto a idade de ambos influencia em quanto o participante um gosta do participante dois?

A itneção agora é verificar se a idade de ambos tem alguma relação com o gostar. Se de alguma forma for possível verificar se pessoas com a mesma idade tendem a ter uma maior interesse entre si, se o participante dois tem uma idade aproximada ao participante um, o participante um gostaria mais do participante dois? As seguintes análises podem nos guiar a uma conclusão que pode satisfazer essas dúvidas.

Um breve sumário do comportamento de mabas as variáveis, age_p1 e age_p2.

```{r}
select(dating_bw, age_p1, age_p2) %>% summary()

dating_age = dating_bw %>%
  select(like, age_p1, age_p2)

ggpairs(dating_age)
```

Os gráficos quando colocados par a par não parecem demonstrar nenhuma relação entre si, entretanto, como gostar se comporta com relação a amabas as idades?

```{r}
model_age = lm(like ~ age_p1 + age_p2, data = dating_age)

summary(model_age)
```

Num primeiro momento, com os dados fornecidos pelo Estimate, poderiamos supor que a idade tem uma influência negativa no gostar. Entretanto, o R² tem um valor muito baixo, oq pode nos levar a concluir que as variáveis não tem tanto impacto no gostar. Se tentarmos expandir isto para um nível de população, teriamos:

```{r}
tidy(model_age, conf.int = TRUE)
```

Os intervalos de confiança para ambas se aproximam bastante de zero, embora se mantenham sempre negativos. Confirmando a interpretação de que a idade pode influenciar negativamente  Se olharmos os resíduos dos valores gerados a partir deste modelo com os reais teriamos:

```{r}
resid_age = resid(model_age)

layout(matrix(c(1,2,3,4),2,2)) # optional 4 graphs/page 
plot(model_age)
layout(c(1))
```

# Conclusão

Em ambas as perguntas a variável gostar foi utilizada como variável a ser prevista. A primeira pergunta levantou o questionamento de se o fato de o participante um achar o participante dois inteligente poderia ter uma influência, ou poderia estar relacionada a forma que gostar se comportava. Os dados e análises me levam a acreditar que sim, a inteligência o gostar tem uma relação e podemos prever grande parte de gostar possuindo apenas o quanto o participante um acha o participante dois inteligente.

Ao contrário da primeira pergunta, a segunda não demonstrou ter uma significância estatistica que possibilitasse concluir que a idade tenha alguma característica previsiva com relação ao gostar. Desta forma, concluí que amabas as variáveis não predisem com grande influência a variável like.