---
title: "Movie Ratings"
output: html_document
---

```{r setup, include=FALSE}
knitr::opts_chunk$set(echo = TRUE)

library(dplyr)
library(ggplot2)
library(knitr)
library(readr)
library(resample)
library(stringr)
```

# Sobre o arquivo
O datasaet aqui utilizado é uma coleção de avaliações do tipo 5 estrelas e sistema de tags livres. Os dados são do sistema de recomendação MovieLens. Ele contém no total 105,339 mil avaliações e 6,138 tags num total de 10,329 filmes. As informações foram geradas por 668 usuários entre 03 de Abril de 1996 e 09 de Janeiro de 2016. O arquivo final deste dataset foi gerado no dia 11 de Janeiro de 2016.

Este dataset é apenas uma amostra dos dados reais. Os usuários foram selecionados aleatóriamente. Todos os usuários selecionados tinham ao menos 20 avaliações feitas. Nenhuma informação outra que um id para identificar o usuário individualmente no dataset foram dadas.

# Questões para Inferência
1. Escolha uma trilogia (ou uma n-logia com n > 3) e avalie para qual dos episódios da trilogia há melhor avaliação e para qual há mais variação nas notas atribuídas ao filme. (Exemplos: Poderoso Chefão, Star Wars, Matrix, etc.)
2. Normalmente os filmes têm vários gêneros. Existe uma relação entre em quantos gêneros os filmes se encaixam e a avaliação que os filmes recebem? Mais especificamente: se consideramos a os filmes com 1, 2, 3 ... gêneros, existe alguma quantidade de gêneros num mesmo filme que em geral recebe avaliações melhores? Caso exista, estime a diferença entre essa combinação e filmes com apenas um gênero. (Repare que você terá que escolher que medida você comparará: média, mediana, etc.)

```{r message=FALSE}
movies = read_csv("data/movies.csv")
links = read_csv("data/links.csv")
ratings = read_csv("data/ratings.csv")
tags = read_csv("data/tags.csv")

movies = movies %>%
  mutate(n_genres = str_count(genres, "\\|") + 1)

movies_ratings = movies %>%
  left_join(ratings, by = c("movieId" = "movieId"))
```

### Escolha uma trilogia
A trilogia escolhida foi Toy Story, franquia que teve seu primeiro filme lançado em 1995. Este foi o primeiro filme animação lançado pela Pixar, e teve um grande público.

Para esta análise o filme foi escolhido por ter uma quantidade significante de avaliações por filme, como visto abaixo.

```{r}
toy_story = movies_ratings %>%
  filter(grepl("Toy Story", title))

toy_story_by_movie = toy_story %>%
  group_by(title) %>%
  summarise(number_of_ratings = n(),
            mean = mean(rating),
            median = median(rating),
            standard_deviation = sd(rating))

kable(toy_story_by_movie)
```

```{r fig.width=10}
toy_story_bar = ggplot(toy_story, aes(x = rating, group = title)) + geom_bar() + facet_wrap(~ title) + theme_bw()

toy_story_bar.vlinedata = toy_story %>%
  group_by(title) %>%
  summarise(rating_mean = mean(rating), rating_median = median(rating))

toy_story_bar +
  geom_vline(aes(xintercept=rating_mean), 
                           toy_story_bar.vlinedata, color="red") +
  geom_vline(aes(xintercept=rating_median), 
                           toy_story_bar.vlinedata, color="blue") +
  ylab("Ocorrência") +
  xlab("Avaliação")
```
<center>
<span style="color:blue">Azul</span> é para a mediana e <span style="color:red">Vermelho</span> apra a média 
</center>


A distribuição das avaliações se mostra bem equilibrada. Tanto a média quando a mediana parecem estar bem próximas uma da outra. Por este motivo e por eu concordar que a opinião de cada usuário deva ter um impacto na avaliação geral do filme, eu escolhi a média. A mediana tem uma valor mais forte com relação a variação dos valores na amostra, entretanto isso significaria que um usuário não teria um impacto tão significativo na avaliação total do filme.

Para responder a primeira questão, utilizaremos o bootstrap como ferramenta para encontrar um intervalo de confiança para a população baseado na amostra que temos.

#### Para qual filme da trilogia há melhor avaliação?
Como a média foi escolhida para representar a avaliação geral, uma inferência em cima dessa medida foi feita. O processo de bootstrap para gerar o intervalo de confiança para a avaliação geral da população foi baseado no trabalho feito por [nazareno](https://github.com/nazareno/ciencia-de-dados-1/tree/master/4-Inferencia).

O intervalo com confiança de 95% é mostrado abaixo
```{r}
probs = c(0.025, 0.975)

b = bootstrap(filter(toy_story, movieId == 1),
              mean(rating), R = 10000,
              statisticNames = "Toy Story (1995)")
mean.t1 = CI.bca(b, probs = probs)

b = bootstrap(filter(toy_story, movieId == 3114),
              mean(rating), R = 10000,
              statisticNames = "Toy Story 2 (1999)")
mean.t2 = CI.bca(b, probs = probs)

b = bootstrap(filter(toy_story, movieId == 78499),
              mean(rating), R = 10000,
              statisticNames = "Toy Story 3 (2010)")
mean.t3 = CI.bca(b, probs = probs)

df = data.frame(rbind(mean.t1,
                      mean.t2,
                      mean.t3))

df$medidas = row.names(df)

df %>% 
  ggplot(aes(x = df$medidas, ymin = X2.5., ymax = X97.5.)) + 
  geom_errorbar(width = .2) +
  theme_minimal() +
  ggtitle("IC das Avaliações dos Filmes") +
  xlab("Intervalos de confiança")
```

Como os intervalos de confiança se sobrepõe, não é possível afirmar diretamente qual o filme que teve a melhor avaliação apenas olhando para os itnervalos de confiança separadamente.

[TODO]