---
title: "PCA Emendas por Categoria"
output: html_document
---

```{r, message=FALSE, warning=FALSE}
require(cluster, quietly = TRUE)
require(dplyr, quietly = TRUE)
require(GGally, quietly = TRUE)
require(ggdendro, quietly = TRUE)
require(ggfortify, quietly = TRUE)
require(ggplot2, quietly = TRUE)
require(knitr, quietly = TRUE)
require(plotly, quietly = TRUE)
require(readr, quietly = TRUE)
require(reshape2, quietly = TRUE)
require(Rtsne, quietly = TRUE)
require(scales, quietly = TRUE)
require(tibble, quietly = TRUE)
theme_set(theme_bw())

emendasArea = tbl_df(read_csv("data/emendas_area_parlamentar.csv"))
```

#Sobre os dados
Os dados utilizados são um compilado agrupados por área dos valores das emendas aprovadas dos parlamentares brasileiros. Esses dados foram compilados por [nazareno](https://github.com/nazareno) e podem ser encontrado [aqui](https://github.com/nazareno/ciencia-de-dados-1/blob/master/dados/emendas_area_parlamentar.csv).

```{r}
emendasAreaCategoria = emendasArea %>%
  select(-NOME_PARLAMENTAR) %>%
  summarise_each(funs(sum)) %>%
  t() %>%
  as.data.frame() %>%
  rownames_to_column("Categoria") %>%
  rename(Total=V1)

ggplot(emendasAreaCategoria,
       mapping = aes(x=reorder(Categoria, Total),
                     y=Total)) +
  geom_bar(stat="identity",
           fill="#64B5F6") +
  scale_y_continuous(labels = comma) +
  xlab("Categoria") +
  ylab("Total (R$)") +
  ggtitle("Valor Total Gasto nas Emendas por Categoria") +
  coord_flip()
```

Resolvi realizar um PCA utilizando apenas as cinco categorias que tiveram mais investimento nas emendas. Para facilitar a vizualização dos dados a escala Logarítimica foi uitlizada.

```{r}
emendasAreaNormalColNames = emendasArea %>%
  rename(nome_parlamentar=NOME_PARLAMENTAR,
         urbanismo=Urbanismo,
         saneamento=Saneamento,
         saude=`Saúde`,
         desporto_lazer=`Desporto e Lazer`,
         agricultura=Agricultura)

emendasAreaSq5 = emendasAreaNormalColNames[,c("urbanismo",
                                                  "saneamento",
                                                  "saude",
                                                  "desporto_lazer",
                                                  "agricultura")] ^ (1/5.0) %>%
  tbl_df

emendasAreaSq5 %>%
  ggpairs()

emendasAreaSq5 = emendasAreaSq5 %>%
  mutate(nome_parlamentar = emendasArea$NOME_PARLAMENTAR) %>%
  filter(!is.na(nome_parlamentar))
```

----

#Emendas PCA

```{r}
#emendasAreaSq5 = as.matrix(emendasAreaSq5)
#row.names(emendasAreaSq5) = emendasAreaSq5[,c("nome_parlamentar")]

pr.out = prcomp(select(emendasAreaSq5, -nome_parlamentar), scale = TRUE)

kable(pr.out$rotation)
biplot(pr.out, scale = 0)

autoplot(pr.out, label = TRUE, label.size = 3, shape = FALSE)

row.names(pr.out$x) = emendasAreaSq5$nome_parlamentar

chart = autoplot(pr.out, label = TRUE, label.size = 3, shape = FALSE, 
         loadings = TRUE, loadings.colour = 'blue',
         loadings.label = TRUE, loadings.label.size = 3)

ggplotly(chart)

plot_pve <- function(prout){
  pr.var <- pr.out$sdev^2
  pve <- pr.var / sum(pr.var)
  df = data.frame(x = 1:NROW(pve), y = cumsum(pve))
  ggplot(df, aes(x = x, y = y)) + 
    geom_point(size = 3) + 
    geom_line() + 
    labs(x='Principal Component', y = 'Cumuative Proportion of Variance Explained')
}

ggplotly(plot_pve(pr.out))
```

O número de componentes ideal seria 4, isso pode ser explicado pela forte correlação entre Urbanismo e Saneamto. Uma correlação de `r cor(emendasAreaSq5$saneamento, emendasAreaSq5$urbanismo)`.
Os dois comentes podem ser

#Emendas t-SNE

Os mesmos dados quando manipulados utilizando t-SNE obtemos os seguintes valores.

```{r, message=FALSE, warning=FALSE}
tsne.out = Rtsne(select(emendasAreaSq5, -nome_parlamentar), 
                 verbose = TRUE,
                 check_duplicates = FALSE)

df = as.data.frame(tsne.out$Y)
df$nome_parlamentar = emendasAreaSq5$nome_parlamentar
```

```{r
gg = ggplot(df, aes(x = V1, y = V2, label = nome_parlamentar)) + 
  geom_point(alpha = 0.8, size = 3, color = "tomato") 

ggplotly(gg)
```