---
title: "Emendas"
output: html_document
---

```{r setup, include=FALSE}
knitr::opts_chunk$set(echo = TRUE)
library(dplyr)
library(ggplot2)
library(readr)
library(ggdendro)
library(cluster)

untar("data/emendas_detalhes_parlamentar.csv.tgz", files="emendas_detalhes_parlamentar.csv", exdir="temp")

emendas = tbl_df(read_csv("temp/emendas_detalhes_parlamentar.csv"))
emendasArea = tbl_df(read_csv("data/emendas_area_parlamentar.csv"))
```

## Sobre o documento

Esse documento blablabla

Ao total estão listados os pedidos de emenda de `r unique(emendas %>% select(NOME_PARLAMENTAR)) %>% count()` parlamentares. Com um total de `r colnames(emendas) %>% length()` variáveis.

## Analisando os dados
Ao tentar fazer um clustering no arquivo em que as propostas das emendas foram agrupadas por Função Imputada, utilizando o clustering hierárquico, obtive algo difícil de entender. A principal razão para isto acontecer é, a quantidade de parlamentares, comissões e bancadas é muito grande. Visto isso, é necessário seguir outra abordagem. (Cada final de linha a direita representa um parlamentar, comissão ou bancada)
```{r, fig.height=20}
emendas_for_clustering = emendasArea %>% 
  select(-NOME_PARLAMENTAR)

emendas_dist =  emendas_for_clustering %>% 
  dist(method = "euclidean")

emendas_hclust = emendas_dist %>% 
  hclust(method = "ward.D")

dhc <- as.dendrogram(emendas_hclust)

ddata <- dendro_data(dhc, type = "rectangle")

ggplot(segment(ddata)) + 
  geom_segment(aes(x = x, y = y, xend = xend, yend = yend)) + 
  coord_flip() +
  scale_y_reverse(expand = c(0.2, 0)) +
  theme_dendro() +
  ggtitle("Parlamentares Agrupados Por Área - Dendrograma")
```

Neste caso tentativas em utilizar o k-means foram feitas, usando para isso como referência o gráfico de silhuetas para diferentes quantidades de clusters. Até chegar a um gráfico:

```{r fig.height=20}
for (i in 2:40) {
plot(silhouette(cutree(emendas_hclust, k = i), emendas_dist),
     main = "Gráfico de silhueta")
}
```

Três clusters parecem se adequar bem aos dados dos políticos.






